【裁判字號】    97,訴,951
【裁判日期】    970507
【裁判案由】    違反毒品危害防制條例
【裁判全文】
臺灣彰化地方法院刑事判決               97年度訴字第951號
公  訴  人  臺灣彰化地方法院檢察署檢察官
被      告  甲○○
上列被告因違反毒品危害防制條例案件，經檢察官提起公訴（97
年度毒偵字第587 號），於本院準備程序中，被告就被訴事實為
有罪之陳述，經裁定改行簡式審判程序，本院判決如下：
    主  文
甲○○施用第一級毒品，累犯，處有期徒刑玖月，扣案摻雜海洛
因及甲基安非他命之白粉壹包（淨重零點零陸公克）沒收銷燬之
，注射針筒壹支沒收。又施用第二級毒品，累犯，處有期徒刑陸
月，扣案摻雜海洛因及甲基安非他命之白粉壹包（淨重零點零陸
公克）沒收銷燬之。應執行有期徒刑壹年貳月，扣案摻雜海洛因
及甲基安非他命之白粉壹包（淨重零點零陸公克）沒收銷燬之，
注射針筒壹支沒收。
    犯罪事實
一、甲○○前於民國85年間，因違反麻醉藥品管理條例案件，經
    臺灣高等法院以86年度上訴字第2321號判決判處有期徒刑5
    年10月確定；且於86年間，因違反麻醉藥品管理條例案件，
    經本院以86年度斗簡字第129 號判決判處有期徒刑5 月確定
    ，經接續執行後，於90年1 月16日獲假釋出監交付保護管束
    ，惟其因違反保護管束應遵守事項情節重大，復經撤銷假釋
    入監服刑有期徒刑2 年8 月26日，甫於95年12月22日縮刑期
    滿執行完畢。又其曾於92年間，因施用毒品案件，經本院以
    92年度毒聲字第543 號裁定送觀察、勒戒，因認有繼續施用
    毒品之傾向，再經本院以92年度毒聲字第1623號裁定令入戒
    治處所施以強制戒治，嗣因成效經評定合格，再經本院以93
    年度毒聲字第427 號裁定停止戒治，並於93年5 月28日停止
    戒治釋放交付保護管束，於93年8 月5 日保護管束期滿未經
    撤銷執行完畢，由臺灣彰化地方法院檢察署檢察官以93年度
    戒毒偵字第287、288號為不起訴處分確定。詎其仍未戒除毒
    癮，復於上開強制戒治執行完畢釋放後5年內，基於施用第
    一級毒品海洛因之犯意，於97年1月30日下午2時許，在其友
    人位於彰化縣彰化市○○街65號之住處，以將第一級毒品海
    洛因粉末置入注射針筒內加水後，再以針筒注射手臂血管之
    方式，施用第一級毒品海洛因1次。另基於施用第二級毒品
    甲基安非他命之犯意，於97年1月29日晚間某時，在同上處
    所，以將第二級毒品甲基安非他命放入玻璃球管內燒烤吸其
    煙霧之方式，施用第二級毒品甲基安非他命1次。嗣於97 年
    1月30日下午3時許，為警持本院核發之搜索票，在其前開友
    人住處執行搜索查獲，並扣得摻雜海洛因及甲基安非他命之
    白粉1包（淨重0.06公克）、甲○○所有供其施用第一級毒
    品海洛因之注射針筒1支，並經警採集其尿液送驗，結果呈
    嗎啡、甲基安非他命陽性反應，而查悉上情。
二、案經彰化縣警察局彰化分局報請臺灣彰化地方法院檢察署檢
    察官偵查起訴。
    理  由
一、按除被告所犯為死刑、無期徒刑、最輕本刑為3 年以上有期
    徒刑之罪或高等法院管轄第1 審案件者外，於前條第1 項程
    序進行中，被告先就被訴事實為有罪之陳述時，審判長得告
    知被告簡式審判程序之旨，並聽取當事人、代理人、辯護人
    及輔佐人之意見後，裁定進行簡式審判程序；除簡式審判程
    序及簡易程序案件外，第1 審應行合議審判，刑事訴訟法第
    273 條之1 第1 項、第284 條之1 分別定有明文。本件被告
    甲○○所涉係死刑、無期徒刑、最輕本刑為3 年以上有期徒
    刑之罪或高等法院管轄第1 審案件以外之罪，並於本院行準
    備程序時就被訴事實為有罪之陳述，本院合議庭依前揭規定
    ，經評議結果，裁定改由受命法官獨任行簡式審判程序。
二、上開犯罪事實，業據被告甲○○於本院審理時坦承不諱，又
    被告為警採集其尿液送驗結果，確呈嗎啡及甲基安非他命陽
    性反應，此有彰化縣警察局彰化分局委託檢驗尿液代號與真
    實姓名對照認證單及詮昕科技股份有限公司於97年2 月22日
    出具之濫用藥物尿液檢驗報告各1 紙附卷可稽。又扣案之白
    粉1 包，經檢驗結果，係摻雜有海洛因及甲基安非他命成分
    （淨重0.06公克），亦有法務部調查局濫用藥物實驗室鑑定
    書1 紙在卷可參，此外復有該摻雜有海洛因及甲基安非他命
    之白粉1 包（淨重0.06公克）、注射針筒1 支扣案可資佐證
    ，足徵被告之自白確與事實相符，堪以採信。再被告曾於92
    年間，因施用毒品案件，經本院以92年度毒聲字第543 號裁
    定送觀察、勒戒，因認有繼續施用毒品之傾向，再經本院以
    92年度毒聲字第1623號裁定令入戒治處所施以強制戒治，嗣
    因成效經評定合格，再經本院以93年度毒聲字第427 號裁定
    停止戒治，並於93年5 月28日停止戒治釋放交付保護管束，
    於93年8 月5 日保護管束期滿未經撤銷執行完畢，由臺灣彰
    化地方法院檢察署檢察官以93年度戒毒偵字第287、288號為
    不起訴處分確定，亦有臺灣彰化地方法院檢察署刑案資料查
    註紀錄表及臺灣高等法院被告全國前案紀錄表各1份在卷可
    參。本件事證明確，被告上開犯行洵堪認定，應依法論科。
三、核被告甲○○所為，係犯毒品危害防制條例第10條第1 項、
    第2 項之施用第一級、第二級毒品罪。被告持有第一、二級
    毒品進而施用，其持有第一、二級毒品之低度行為，應各為
    其施用第一、二級毒品之高度行為吸收，不另論罪。被告所
    犯施用第一級毒品海洛因及施用第二級毒品甲基安非他命之
    犯行，犯意各別，應予分論併罰。又被告前於85年間，因違
    反麻醉藥品管理條例案件，經臺灣高等法院以86年度上訴字
    第2321號判決判處有期徒刑5 年10月確定；且於86年間，因
    違反麻醉藥品管理條例案件，經本院以86年度斗簡字第129
    號判決判處有期徒刑5 月確定，經接續執行後，於90年1 月
    16日獲假釋出監交付保護管束，惟其因違反保護管束應遵守
    事項情節重大，復經撤銷假釋入監服刑有期徒刑2 年8 月26
    日，甫於95年12月22日縮刑期滿執行完畢等情，有臺灣高等
    法院被告前案紀錄表、臺灣彰化地方法院檢察署刑案資料查
    註紀錄表各1 份在卷可憑，其於有期徒刑執行完畢後，5 年
    內故意再犯本件有期徒刑以上之罪，均為累犯，應分別依刑
    法第47條第1 項之規定加重其刑。爰審酌被告有多次施用毒
    品之前科，及其施用毒品之動機、目的、方法、不知珍惜身
    體、施用毒品所生危害，暨犯後坦承犯行之態度等一切情狀
    ，分別量處如主文所示之刑，並定其應執行刑，以示懲儆。
    另扣案摻雜海洛因及甲基安非他命之白粉1 包（淨重0.06公
    克），係第一、二級毒品，應依毒品危害防制條例第18條第
    1 項前段規定沒收銷燬之；而扣案之注射針筒1 支，係被告
    所有並供其施用第一級毒品海洛因所用之物，業據被告供明
    在卷，爰依刑法第38條第1 項第2 款規定併予宣告沒收。
據上論斷，應依刑事訴訟法第273 條之1 第1 項、第299 條第1
項前段，毒品危害防制條例第10條第1 項、第2 項、第18條第1
項前段，刑法第11條、第47條第1 項、第51條第5 款、第38條第
1 項第2 款，判決如主文。
本案經檢察官黃淑媛到庭執行職務。
中    華    民    國    97    年    5     月      7    日
                  刑事第一庭          法  官  郭麗萍
以上正本證明與原本無異。
如不服本判決，應於判決送達後10日內，向本院提出上訴書狀，
上訴書狀應「敘述具體上訴理由」，並按他造當事人之人數附繕
本。「切勿逕送上級法院」。
中    華    民    國    97    年    5     月    8     日
                                      書記官  張子涵
附錄本案論罪科刑法條全文：
毒品危害防制條例第10條
施用第一級毒品者，處 6 月以上 5 年以下有期徒刑。
施用第二級毒品者，處 3 年以下有期徒刑。
毒品危害防制條例第18條
查獲之第一、二級毒品及專供製造或施用第一、二級毒品之器具
，不問屬於犯人與否，均沒收銷燬之；查獲之第三、四級毒品及
製造或施用毒品之器具，無正當理由而擅自持有者，均沒入銷燬
之。但合於醫藥、研究或訓練之用者，得不予銷燬。
前項合於醫藥、研究或訓練用毒品或器具之管理辦法，由法務部
會同行政院衛生署定之。


司法院資訊處製作；財團法人民間司法改革基金會備份。
